臺灣桃園地方法院刑事判決　　　　　　　　　　　　　九十三年度易字第八四九號
　　公　訴　人　台灣桃園地方法院檢察署檢察官
　　被　　　告　甲○○　男　二.
右列被告因傷害等案件，經檢察官提起公訴（九十三年度偵字第七一八○號），本院
判決如左：
    主  文
甲○○於公務員依法執行職務時，當場侮辱，處拘役拾日，如易科罰金，以佰元
元折算壹日。又對於公務員依法執行職務時，施強暴，處有期徒刑肆月，如易科罰金
，以佰元折算壹日。
    事  實
一、甲○○於民國（下同）九十三年四月十七日十八時二十分許，在桃園縣蘆竹鄉○○村○○路○段十九巷口前，因駕駛車號ＦＫ六－二五三號重型機車未戴安全帽
    且逆向行駛，適桃園縣政府警察局大園分局蘆竹分駐所警員乙○○、丙○○於上
    開地點駕駛巡邏車執行勤務時發現甲○○右揭違反道路交通安全規則之情節後，
    予以攔停取締，並要求甲○○出示機車行照及駕照，因甲○○未攜帶機車行照，
    警員乙○○便以無線電查詢車籍資料，此時甲○○心生不滿，明知警員乙○○、
    丙○○正依法執行勤務，竟基於侮辱公務員之犯意，對警員乙○○、丙○○以「
    幹你娘老雞巴」等穢語辱罵二次，嗣該二位警員欲以妨害公務現行犯逮捕甲○○
    時，甲○○竟另萌生對警員丙○○施強暴之犯意，以左手勒住丙○○脖子，施以
    強暴。
二、案經桃園縣警察局大園分局移送臺灣桃園地方法院檢察署檢察官偵查起訴。
    理  由
一、訊據被告甲○○對於於上開時、地以「幹你娘老雞巴」等穢語辱罵依法執行職務
    之警員乙○○、丙○○等情坦承不諱，核與證人即警員乙○○、丙○○之證述相
    符，是被告此部分之自白與事實相符，其於公務員依法執行職務時當場侮辱之犯
    行事證明確，首堪認定。惟矢口否認伊於遭警員乙○○、丙○○以妨害公務現行
    犯逮捕時有對丙○○施強暴犯行，辯稱：伊並無掐警員丙○○的脖子云云。經查
    ，右揭犯罪事實，業據證人即警員丙○○於九十三年五月二十四日檢察官訊問時
    具結證稱：「我拉住被告褲頭，被告有勒住我的脖子，告訴人要過來幫忙，當時
    我脖子被勒住，不知道他如何跌倒。」（參見偵卷第二八頁）等語，復於九十三
    年十月二十日本院審理時具結證稱：「‧‧‧我的右手仍然抓住被告的褲頭，被
    告這時用左手繞過我的脖子，把我脖子勒住‧‧‧」（參見本院卷第三五頁）等
    語，核與證人即桃園縣政府警察局大園分局蘆竹分駐所警員乙○○於九十三年五
    月二十四日檢察官訊問時證稱：「因為被告拒捕要強制帶回時，被告勒住潘的脖
    子‧‧‧」（參見偵卷第二八頁）等語，及於九十三年十月二十日本院審理時具
    結證稱：「‧‧‧我就跟丙○○一左一右，要把被告往後拉下車來，被告就開始
    反抗，拉扯之間，被告就從機車右方跳下車，我就鬆手，但是我們還是繼續要逮
    捕他，丙○○與被告在拉扯間，突然被被告自後面以左手勒住脖子‧‧‧」（參
    見本院卷第三一、三二頁）等語相符，足徵案發當時被告甲○○確有以左手勒住
    警員丙○○之脖子無訛，被告空言否認，顯係卸責之詞，不足採信，其對於公務
    員依法執行職務時施強暴之犯行，事證亦明，堪以認定。
二、核被告甲○○對於公務員依法執行職務時，施以強暴之行為，係犯刑法第一百三
    十五條第一項之妨害公務罪。又其於公務員依法執行職務時，當場侮辱，係犯刑
    法第一百四十條第一項之侮辱公務員罪。又被告警員丙○○、乙○○執行職務時
    ，當場一再辱罵「幹你娘」之穢語而施侮辱，其先後之二辱罵行為，其時間密切
    接近，且均侵害同一之國家法益，其先後二行為之獨立性極為薄弱，依一般社會
    健，實難以強行分開，在刑法評價上，以視為數個舉動之接續施行，合為包括之
    一行為予以評價，較為合理，屬接續犯，祇成立一當場侮辱公務員罪。另被告所
    犯上開數罪，犯意各別罪名不同，應分論併罰之。爰審酌被告於警員依法執行職
    務時，對其施以強暴，妨害公務執行且接續對警員當場辱罵，施加侮辱，情節非
    輕，足見其視國家公權力於無物等一切情狀，分別量處如主文所示之刑，並均諭
    知易科罰金之折算標準。
三、公訴意旨另以被告甲○○用手肘撞擊警員乙○○胸部，致乙○○重心不穩跌倒在
    地，受有左股骨幹粉碎性骨折之傷害，因認被告另涉犯刑法第二百七十七條第一
    項之傷害罪云云。按犯罪事實應依證據認定之，無證據不得認定其犯罪事實；又
    不能證明被告犯罪者，應諭知無罪之判決，刑事訴訟法第一百五十四條第二項、
    第三百零一條第一項，分別定有明文。又告訴人之告訴，係以使被告受刑事訴追
    為目的，是其陳述是否與事實相符，仍應調查其他證據以資審認，此有最高法院
    五十二年台上字第一三○○號判例可資參照。本件訊據被告甲○○堅詞否認有用
    手肘撞擊警員乙○○胸部之傷害犯行等語，辯稱：伊非蓄意攻擊，係與警員乙○○拉扯間掙扎時用手去撥，因乙○○重心不穩先倒地，渠於自己未倒地時即已聽
    見一聲清脆的聲音等語。經查：告訴人乙○○先於其所自行製作之職務報告中記
    載係「‧‧‧因王某身材魁梧壯碩且極力反抗欲掙脫之時與職等發生拉扯，並用
    左手肘猛擊職之腹部，致使職倒地造成左大腿骨骨折送醫急救‧‧‧」（參偵卷
    第八頁），惟告訴人於本院審理時又改稱「‧‧‧我從被告右方靠近被告，然後
    要抓住被告的右手，我的手快要抓到被告的手的時間，被告這時候右手曲肘往後
    一蹬，擊中我的胸腹之間，我重心不穩倒地‧‧‧。」等語，告訴人所述情節先
    後反覆，其真實性即有疑義，又證人丙○○於於九十三年十月二十日本院審理時
    先證稱：「‧‧‧被告就用右手肘頂，我就聽到一聲清脆的聲音，就聽到我的同
    事（指乙○○）跟我講說，他的腳斷掉了‧‧‧」，後稱「是被告回去派出所的
    時候，他跟我們講說他用手肘頂乙○○的胸部，讓乙○○倒地。」，末稱「（審
    判長問：你當時在現場有沒有看到被告用手肘打乙○○的胸部？）因為我頭被壓
    低，所以我沒有看到。」等語，而被告九十三年四月十七日及同年月十八日之警
    詢筆錄觀之，均未記載被告承認用手肘去頂乙○○之胸部等語，則被告究竟有無
    以手肘撞擊警員乙○○胸部，已非無疑。再查，依據證人丙○○於本院所述「‧
    ‧‧我的右手仍然抓住被告的褲頭，被告這時用左手繞過我的脖子，把我脖子勒
    與證人丙○○發生拉扯，此時證人丙○○係站在被告左後方（參本院九十三年十
    月二十日審判筆錄第九頁），又據告訴人乙○○所述，渠見證人丙○○遭被告以
    左手勒住脖子時，便自被告右方靠近被告等情，則當時情狀應係證人丙○○立於
    被告左側，告訴人立於被告右側，二人與被告間互為拉扯，又既無法證明被告有
    故以右手肘撞擊告訴人之動作，已如前述，則衡諸常情，於拉扯間發生重心不穩
    而倒地之情況，非顯不可能，基於「無罪推定」之原則，被告辯稱係告訴人自己
    重心不穩先倒地，然後拉著伊一起倒地，在告訴人落地的時候，我聽到一聲清脆
    的聲音等語，尚非無據；又告訴人既係因與被告發生拉扯間致其重心不穩而拉著
    被告先後倒地而受有上開骨折之傷害，則被告主觀上對於伊被告訴人拉扯而倒地
    並壓傷告訴人之動作並無意思支配之能力，被告既無意思支配之可能，自無從課
    以刑責之非難。此外復查無其他積極證據足資證明被告傷害之犯行，故被告甲○○關於此部分之傷害犯罪嫌疑，自有所不足，原應為無罪之諭知，惟公訴意旨認
    此部分與前揭論罪科刑之妨害公務執行罪間有方法結果之牽連關係，屬裁判上之
    一罪，爰不另為無罪之諭知。
四、據上論斷，應依刑事訴訟法第二百九十九條第一項前段，刑法第一百一百三十五
    條第一項、第一百四十條第一項、第四十一條第一項前段，罰金罰鍰提高標準條
    例第一條前段、第二條，判決如主文。
本案經檢察官張啟聰到庭執行職務。
中      華      民      國      九十三      年    十一    月    三      日
                                  臺灣桃園地方法院刑事第五庭
                                      審判長法  官  潘政宏
                                            法  官  邱滋杉
                                            法  官  周炳全
右正本證明與原本無異
如不服本判決書應於送達後十日內向本院提出上訴狀
                                            書記官  陳夏施
中　　　華　　　民　　　國　　九十三　　年　　 十一 　　月　　 十八 　　日
附錄：論罪科刑法條全文
刑法第一百三十五條第一項
對於公務員依法執行職務時，施強暴脅迫者，處三年以下有期徒刑、拘役
或三百元以下罰金。
意圖使公務員執行一定之職務或妨害其依法執行一定之職務或使公務員辭
職，而施強暴脅迫者，亦同。
犯前二項之罪，因而致公務員於死者，處無期徒刑或七年以上有期徒刑；
致重傷者，處三年以上、十年以下有期徒刑。
刑法第一百四十條
於公務員依法執行職務時，當場侮辱，或對於其依法執行之職務公然侮辱
者，處六月以下有期徒刑、拘役或一百元以下罰金。
對於公署公然侮辱者亦同。
